【裁判字號】    95,訴,355
【裁判日期】    950412
【裁判案由】    公共危險等
【裁判全文】
臺灣彰化地方法院刑事判決               95年度訴字第355號
公  訴  人  臺灣彰化地方法院檢察署檢察官
被      告  乙○○
                      號5樓
上列被告因公共危險等案件，經檢察官提起公訴（九十四年度偵
緝字第五一七號），被告於準備程序中就被訴事實為有罪陳述，
經告知簡式審判程序之旨，並聽取公訴人、被告之意見後，本院
合議庭裁定由受命法官獨任進行簡式審判程序，判決如下：
    主  文
乙○○放火燒燬他人所有之自用小客車壹輛，致生公共危險，處
有期徒刑壹年肆月；又以加害生命、身體之事，恐嚇他人致生危
害於安全，處有期徒刑貳月。應執行有期徒刑壹年伍月，緩刑肆
年，緩刑期內付保護管束。
    事  實
一、乙○○與丁○○原係夫妻關係，業於民國九十三年十月十四
    日離婚，具有家庭暴力防治法第三條第一款前配偶之家庭成
    員關係。乙○○於離婚後，因要求復合之事，與丁○○發生
    多次爭吵，竟於九十三年十一月十九日凌晨某時許，以其所
    持用之門號0000000000號行動電話，撥打至丁○○所持用之門號0000000000號行動電話，二人交
    談中，再次因要求復合之事發生爭吵，乙○○明知丁○○當
    時係居住在其父戊○○位於彰化縣田尾鄉○○村○○路○段
    三六八號住處內，竟於電話中向丁○○恫稱：「一小時內立
    刻回家，否則要放火燒妳父母的房子」等語，以此加害丁○○生命、身體之事恐嚇丁○○，丁○○因而心生畏懼致生危
    害於安全。嗣於同月二十二日上午某時許，乙○○前往戊○○上開住處，欲找丁○○要求復合未果，一時心生憤恨，於
    同日下午一時許，先至戊○○上開住處附近之加油站購買汽
    油，再返回戊○○上開住處後側鐵皮車庫內，明知以汽油潑
    灑並點火引燃該車庫內之自用小客車，在有汽油助燃之情形
    下，可能延燒至車庫旁戊○○與他人之房屋及物品，影響戊○○與相鄰住戶之安全，致生公共危險，竟仍將所購得之汽
    油悉數潑灑在戊○○所有、停放在車庫內車牌號碼ＰＧ－四
    七六五號自用小客車之車身上，並以其所有打火機一個點燃
    汽油再引燃上開自用小客車之方式，放火燒燬戊○○所有之
    上開自用小客車一輛，致生公共危險。嗣經戊○○之妻丙○○發現起火，隨即通知消防隊前來灌救，當場撲滅火勢，並
    經警循線查獲乙○○，始悉上情。
二、案經彰化縣警察局北斗分局報告臺灣彰化地方法院檢察署檢
    察官偵查起訴。
    理  由
一、按除被告所犯為死刑、無期徒刑、最輕本刑為三年以上有期
    徒刑之罪或高等法院管轄第一審案件者外，於刑事訴訟法第
    二百七十三條第一項程序進行中，被告先就被訴事實為有罪
    之陳述時，審判長得告知被告簡式審判程序之旨，並聽取當
    事人、代理人、辯護人及輔佐人之意見後，裁定進行簡式審
    判程序；除簡式審判程序及簡易程序案件外，第一審應行合
    議審判；刑事訴訟法第二百七十三條之一第一項、第二百八
    十四條之一分別定有明文。本件被告乙○○所犯係死刑、無
    期徒刑、最輕本刑為三年以上有期徒刑或高等法院管轄第一
    審案件以外之罪，且於本院行準備程序時就被訴事實為有罪
    之陳述，經受命法官告知簡式審判程序之旨，並聽取公訴人
    、被告之意見後，本院合議庭認無不得或不宜改依簡式審判
    程序進行之處，經評議結果，裁定改由受命法官獨任行簡式
    審判程序，合先敘明。
二、上開事實，業據被告乙○○於偵訊及本院審理時坦承不諱，
    核與被害人丁○○、戊○○於警詢與偵訊時之指述情節，以
    及證人甲○○、丙○○於警詢與偵訊時、證人張俊傑、陳春
    德於偵訊時之證述情節，均相符合，復有通聯調閱查詢單、
    彰化縣消防局火災原因調查報告書各一件在卷可稽，足徵被
    告之自白確與事實相符。本件事證明確，被告恐嚇危害安全
    、放火燒燬住宅等以外他人所有物之犯行，均堪認定。
三、按刑法上之放火罪，以行為人本乎放火燒燬特定物之故意而
    實施放火之行為，為其成立要件，且所謂「放火」，乃指故
    意以火力傳導於特定之目的物，使其燃燒之意，所謂「燒燬
    」，則指所放之火，其獨立燃燒力，足以變更物體或喪失其
    效用者而言。本件被告故意以打火機點燃汽油而使自用小客
    車燃燒之行為，足認該當於「放火」之行為，且其放火行為
    使戊○○所有上開自用小客車燒至僅餘車殼，亦已達到「燒
    燬」之程度。核被告所為，係犯刑法第三百零五條之恐嚇危
    害安全罪、同法第一百七十五條第一項之放火燒燬住宅等以
    外他人所有物罪。被告與丁○○原係夫妻關係，屬家庭暴力
    防治法第三條第一款所定前配偶之家庭成員關係，被告故意
    對具有家庭成員關係之丁○○為前開家庭暴力之恐嚇行為，
    另該當家庭暴力防治法第二條第二項所稱之家庭暴力罪。又
    被告所犯上開二罪間，犯意各別，行為互殊，應予分論併罰
    。爰審酌被告放火燒燬物品之價值、所生危害之程度，雖因
    與前妻發生爭吵，一時意氣用事，而為恐嚇及放火之行為，
    然其業與戊○○、丁○○調解成立，並賠償戊○○之損失，
    此有彰化縣田尾鄉調解委員會九十四年度民調字第二五號調
    解書影本一紙在卷可考，且丁○○與被告現已復合，共同居
    住在被告上開住所，亦有戶籍謄本一紙附卷為憑，而戊○○
    於偵訊時、丁○○於本院審理時，分別到場表示原諒被告之
    意，暨犯罪後坦承犯行，態度尚屬良好等一切情狀，各量處
    如主文所示之刑，並定其應執行之刑。末查，被告雖因麻醉
    藥品管理案件，前經臺灣臺中地方法院以八十年度易字第四
    六○一號判處有期徒刑三月確定，然於八十一年五月二十一
    日易科罰金執行完畢後，五年以內未曾再受有期徒刑以上刑
    之宣告，此有臺灣彰化地方法院檢察署刑案資料查註紀錄表
    及臺灣高等法院被告全國前案紀錄表各一份在卷可考，且公
    訴人與丁○○於本院審理時，均請求給予被告緩刑之機會，
    被告因一時失慮，致罹刑典，經此偵審程序及論罪科刑後，
    應知所警惕而無再犯之虞，本院認所宣告之刑，以暫不執行
    為適當，爰依刑法第七十四條第二款規定，宣告緩刑四年，
    另依家庭暴力防制法第三十條第一項規定，併諭知於緩刑期
    內付保護管束。至於被告所有、供放火使用之打火機一個，
    未據扣案，且已遭丟棄滅失，業經被告陳明在卷，為免日後
    執行困難，爰不為沒收之諭知，附此敘明。
據上論斷，應依刑事訴訟法第二百七十三條之一第一項、第二百
九十九條第一項前段，刑法第一百七十五條第一項、第三百零五
條、第五十一條第五款、第七十四條第二款，家庭暴力防治法第
三十條第一項，判決如主文。
本案經檢察官高如應到庭執行職務。
中    華    民    國    95    年    4     月    12    日
                  刑事第二庭    法  官  鄭舜元
以上正本證明與原本無異。
如不服本判決，應於判決送達後10日內，向本院提出上訴狀（須
附繕本）。
告訴人或被害人對於判決如有不服具備理由請求檢察官上訴者，
其上訴期間之計算係以檢察官收受判決正本之日期為準。
中    華    民    國    95    年    4     月    14    日
                                書記官  呂雅惠
附錄本案論罪科刑法條全文：
中華民國刑法第175條
放火燒燬前二條以外之他人所有物，致生公共危險者，處1年以
上7年以下有期徒刑。
放火燒燬前二條以外之自己所有物，致生公共危險者，處3年以
下有期徒刑。
失火燒燬前二條以外之物，致生公共危險者，處拘役或300元以
下罰金。
中華民國刑法第305條
以加害生命、身體、自由、名譽、財產之事，恐嚇他人致生危害
於安全者，處2年以下有期徒刑、拘役或300元以下罰金。


司法院資訊處製作；財團法人民間司法改革基金會備份。
